【裁判字號】    97,易,1156
【裁判日期】    970826
【裁判案由】    竊盜
【裁判全文】
臺灣士林地方法院刑事判決              97年度易字第1156號
公  訴  人  臺灣士林地方法院檢察署檢察官
被      告  甲○○
上列被告因竊盜案件，經檢察官提起公訴（97年度偵字第7476號
），而被告於本院準備程序期日就被訴事實為有罪之陳述，經裁
定進行簡式審判程序，本院判決如下：
    主  文
甲○○踰越安全設備竊盜，處有期徒刑捌月；又踰越安全設備竊
盜，處有期徒刑捌月；又踰越安全設備竊盜，處有期徒刑捌月。
應執行有期徒刑壹年捌月。
    事  實
一、甲○○意圖為自己不法之所有，於民國97年4月5日13時許，
    攀爬窗戶侵入丙○○位於臺北市南港區○○○路○段161巷8
    之7號1樓住處（侵入住宅部分未據告訴），竊取LV鑰匙圈1
    個（含鑰匙3把）、蒂芬妮鑽石項鍊1條、紅寶石戒指1個、
    金戒指2個、黃金腳鍊1條、黃金手鍊2條、黃金墜子1顆、摩
    托羅拉PDA 行動電話1 具、廠牌不詳之暗紫色行動電話1 具
    等物。又意圖為自己不法之所有，於97年5 月7 日上午8 時
    許，攀爬窗戶侵入乙○○位於臺北市南港區○○○路○ 段
    161 巷8 之3 號1 樓住處（侵入住宅部分未據告訴），竊取
    PUMA 球 鞋1 雙、LV手提包1 個、鈦金手鍊1 條等物。又意
    圖為自己不法之所有，於97年5 月9 日上午7 時許，再次攀
    爬窗戶侵入乙○○上址住處（侵入住宅部分未據告訴），竊
    取現金新臺幣1000元。嗣於97年5 月31日22時20分許，為警
    持搜索票在甲○○位於臺北縣汐止市○○○路487 之13號8
    樓住處查獲。
二、案經丙○○、乙○○訴由臺北市政府警察局南港分局報告臺
    灣士林地方法院檢察署檢察官偵查起訴。
    理  由
一、按簡式審判程序之證據調查，不受第159 條第1 項之限制，
    刑事訴訟法第273 條之2 定有明文，是依上開規定，於行簡
    式審判程序之案件，被告以外之人於審判外之陳述，除有其
    他不得作為證據之法定事由外，應認具有證據能力。查被害
    人丙○○、乙○○於警詢時之證述，雖係被告以外之人於審
    判外之陳述，惟因本案採行簡式審判程序，復無其他不得做
    為證據之法定事由，揆諸首揭說明，應認均具有證據能力。
二、上揭時地竊盜事實業據被告甲○○供認不諱（詳臺灣士林地
    方法院檢察署97年度偵字第7476號卷第19至24頁、第26頁、
    第62至64頁；本院97年8月15日審判筆錄），核與被害人丙
    ○○、乙○○指訴之情節相符（同上偵查卷第29至33頁、第
    34至37頁），並有監視錄影帶翻拍照片8張及贓物領據2紙附
    卷可稽（同上偵查卷第45至50頁），本案事證明確，被告竊
    盜犯行洵堪認定，應依法論科。。
三、按刑法第321 條第1 項第2 款之「其他安全設備」，指門扇
    牆垣以外，依社會通常觀念足認防盜之一切設備而言，窗戶
    具有防閑之作用，自為該條項款所稱之安全設備。核被告所
    為係犯刑法第321 條第1 項第2 款踰越安全設備竊盜罪。被
    告所為3 次竊盜犯行，犯意各別，行為互異，應分論併罰。
    爰審酌被告正值青壯之年，不思以正當方式取得財物，竟貪
    圖私慾，數度以踰越安全設備方式侵入住宅竊取他人之財物
    ，侵害他人之財產安全甚鉅，再衡以被告所竊取所得財物之
    價值，及犯後坦承犯行，態度尚稱良好等一切情狀，量處如
    主文所示之刑，並定應執行刑，以示懲儆。
四、另公訴人以被告先後多次為竊盜犯行，顯有犯罪之習慣，依
    竊盜犯贓物犯保安處分條例第3條第1項規定諭知強制工作，
    以資矯治等語。惟按保安處分係針對受處分人將來之危險性
    所為之處置，以達教化、治療之目的，為刑罰之補充制度，
    保安處分中之強制工作，旨在對嚴重職業性犯罪及欠缺正確
    工作觀念或無正常工作因而犯罪者，強制其從事勞動，學習
    一技之長及正確之謀生觀念，使其日後重返社會，能適應社
    會生活。然保安處分之措施亦含社會隔離、拘束身體自由之
    性質，其限制人民之權利，實與刑罰同，自應受比例原則之
    規範，使保安處分之宣告，與行為人所為行為之嚴重性、行
    為人所表現之危險性，及對行為人未來行為之期待性相當（
    最高法院91年度臺上字第4625號判決意旨參照）。經查，被
    告雖於短時間內為本件3次竊盜犯行，惟尚難據此認被告有
    竊盜習慣，且被告於本院審理時供稱受僱為消防灑水設備之
    工地人員，另與其母經營工地福利社（見本院97年8月15日
    審判筆錄第4頁），顯非以竊盜營利謀生，是難認被告欠缺
    正確工作觀念，須強制其從事勞動，學習一技之長及正確之
    謀生觀念，依比例原則，綜合其所為行為之嚴重性、所表現
    之危險性及對其未來之期待性等情以觀，本院認所宣告應執
    行之有期徒刑已與被告犯行之處罰相當，足資儆懲，尚無適
    用竊盜犯贓物犯保安處分條例之規定，令被告應於刑之執行
    前入勞動場所強制工作之必要，附此敘明。
據上論斷，應依刑事訴訟法第273 條之1 第1 項、第299 條第1
項前段，刑法第321條第1項第2款、第51條第5款，判決如主文。
本案經檢察官余秉甄到庭執行職務
中    華    民    國    97    年    8     月    26    日
                  刑事第六庭法  官  許永煌
以上正本證明與原本無異。
如不服本判決，應於收受送達後10日內向本院提出上訴書狀，其
未敘述上訴理由者，應於上訴期間屆滿後20日內向本院補提理由
書狀（均須按他造當事人之人數附繕本）。
                            書記官  陳淑琪
中    華    民    國    97    年    8     月    26    日
附錄本案論罪科刑法條全文
中華民國刑法第321條（加重竊盜罪）
犯竊盜罪而有左列情形之一者，處六月以上、五年以下有期徒刑
：
一、於夜間侵入住宅或有人居住之建築物、船艦或隱匿其內而犯
    之者。
二、毀越門扇、牆垣或其他安全設備而犯之者。
三、攜帶兇器而犯之者。
四、結夥三人以上而犯之者。
五、乘火災、水災或其他災害之際而犯之者。
六、在車站或埠頭而犯之者。


司法院資訊處製作；財團法人民間司法改革基金會備份。
